臺灣桃園地方法院小額民事判決
111年度桃保險小字第162號
原      告  旺旺友聯產物保險股份有限公司

法定代理人  劉自明  
訴訟代理人  陳冠雲  
            陳君儀  


被      告  王化生  
上列當事人間請求損害賠償事件，於民國111年8月17日言詞辯論
終結，本院判決如下：
    主      文
被告應給付原告新臺幣肆萬貳仟捌佰玖拾捌元，及自民國一一一
年一月十九日起至清償日止，按年息百分之五計算之利息。
訴訟費用新臺幣壹仟元由被告負擔。
本判決第一項得假執行，但被告如以新臺幣肆萬貳仟捌佰玖拾捌
元為原告預供擔保，則得免為假執行。
    事實及理由
壹、程序方面：
    按小額訴訟之訴狀送達後，原告不得將原訴變更或追加他訴
    ，但擴張或減縮應受判決事項之聲明者，不在此限，民事訴
    訟法第436條之23、第436條第2項、第255條第1項但書第3 
    款分別定有明文。本件原告起訴聲明原為：被告應給付原告
    新臺幣（下同）75,271元，及自起訴狀繕本送達翌日起至清
    償日止，按年息5%計算之利息（見本院卷第3頁）；嗣於民
    國111年8月17日言詞辯論期日當庭變更請求之本金為42,898
    元（見本院卷第62頁），核其所為，屬於減縮應受判決事項
    之聲明，與上開規定相符，應予准許。
貳、實體方面：
一、原告主張：被告於110年2月3日下午4時21分許，駕駛車牌號
    碼0000-00號自用小客車（下稱甲車）沿桃園市蘆竹區南青
    路往南崁方向行駛，行經該路段與富國路交岔路口時，追撞
    前方由訴外人鄭慶富所駕駛之車牌號碼0000-00號自用小客
    車（下稱乙車），使乙車再向前推撞訴外人溫春蓮所有、訴
    外人林彥君所駕駛、原告所承保之車牌號碼000-0000號自用
    小客車（下稱丙車），丙車因而受損。嗣丙車送廠修復，共
    計支出維修費用75,271元（含工資17,525元、烤漆21,776元
    、零件35,970元），並由原告依保險契約給付完畢。而上述
    零件費用經折舊計算後，必要之回復原狀費用應為42,898元
    ，因而依侵權行為及保險代位之法律關係提起本件訴訟，請
    求被告賠償。並聲明：如主文第1項所示。
二、被告則以：本件三車之碰撞事故中，丙車受損狀況最輕微，
    但被告僅以4萬元即與乙車車主和解，自己修復甲車亦僅支
    出2萬餘元，丙車卻花費長達17日維修大量項目。其中，丙
    車葉子板於事故中並未受損，應無維修之問題，且其只有一
    個尾燈燈殼脫落，保險桿也可用鈑金之方式處理，原告卻將
    後保險桿、燈殼、尾門等全部更換，丙車既非新車，亦非高
    價車款，認為並不合理。並聲明：原告之訴駁回。
三、本院之判斷：
(一)按因故意或過失，不法侵害他人之權利者，負損害賠償責任
    ；汽車、機車或其他非依軌道行駛之動力車輛，在使用中加
    損害於他人者，駕駛人應賠償因此所生之損害；但於防止損
    害之發生，已盡相當之注意者，不在此限，民法第184條第1
    項前段、第191條之2分別定有明文。又汽車行駛時，駕駛人
    應注意車前狀況，並隨時採取必要之安全措施，亦為道路交
    通安全規則第94條第3 項所規定。本件被告於上開時間、地
    點駕駛甲車追撞同車道前方停等紅燈之乙車、致乙車遭向前
    推撞其前方同在停等紅燈之丙車，丙車因而受損之事實，已
    經本院調取警方道路交通事故處理卷宗，核對其內交通道路
    事故現場圖、調查報告表、調查筆錄、現場照片等確認無誤
    ，此等事故發生經過應可認定。依此情節，顯見被告有未注
    意車前狀況之情事，已違反上開注意義務之規定而應就本件
    事故負擔全部過失，就丙車毀損所生之損害自應負賠償之責
    。
(二)按負損害賠償責任者，應回復他方損害發生前之原狀；債權
    人得請求支付回復原狀所必要之費用，民法第213條第1項、
    第3項分別定有明文。又回復原狀費用既以必要者為限，則
    修理材料以新品換舊品者，即應計算折舊。丙車於本件事故
    後送廠修復，共計支出維修費用75,271元（含工資17,525元
    、烤漆21,776元、零件35,970元），而由原告依保險契約賠
    付，有估價單、統一發票、理賠計算書等為據，足認屬實。
    至於被告雖以前詞辯稱原告主張之維修費用過高，但觀諸上
    開估價單所載項目（見本院卷第8至11頁），並無包括被告
    所爭執之燈殼更換；且依卷內車損照片，可見丙車之尾門確
    有明顯變形而無法密合之情形（見本院卷第50、51頁），後
    保險桿及內側支架亦有破裂、變形，而不僅止於外觀刮損（
    見本院卷第65頁編號12、15、第66頁編號19、26、第68頁編
    號40、41照片），原告以更換零件之方式，應無過當；至於
    其左、右後葉子板實施噴漆之位置，均係與事故中遭碰撞之
    後保險桿緊密相連之處（見本院卷第70頁編號46、49照片）
    ，亦足認與本件事故有所關聯。是原告支出之上述維修費用
    均足認有其必要，被告前開所辯應非可採。又依行車執照之
    記載，系爭車輛係於103年1月出廠，至本件事故發生之110
    年2月間，已使用逾5年，依行政院發布之「固定資產耐用年
    數表」及「固定資產折舊率表」，原告更換零件費用扣除折
    舊後，僅餘殘值即零件價額之10分之1，故原告就更換零件
    費用所得請求被告賠償之範圍應以3,597元為限，再加計無
    須計算折舊之工資、烤漆費用後，本件修復之必要費用即應
    為42,898元（計算式：3,597＋17,525＋21,776＝42,898）。原
    告請求被告賠償此一金額，為有理由，應予准許。
(三)又給付無確定期限者，債務人於債權人得請求給付時，經其
    催告而未為給付，自受催告時起，負遲延責任。其經債權人
    起訴而送達訴狀，或依督促程序送達支付命令，或為其他相
    類之行為者，與催告有同一之效力。遲延之債務，以支付金
    錢為標的者，債權人得請求依法定利率計算之遲延利息。其
    利率未經約定，亦無法律可據者，週年利率為5%，為民法第
    229條第2項、第233條第1項前段、第203條分別明定。本件
    原告對被告之損害賠償請求權屬未定給付期限之金錢債權，
    故其就上述42,898元，請求被告給付自起訴狀繕本送達翌日
    即111年1月19日（見本院卷第38頁）起至清償日止，按年息
    5%計算之利息，即屬有據。
四、綜上所述，原告依侵權行為及保險代位之法律關係，請求被
    告給付如主文第1項所示，為有理由，應予准許。
五、本件係適用小額訴訟程序所為被告敗訴之判決，依民事訴訟
    法第436條之20規定，應依職權宣告假執行；並依民事訴訟
    法第436條之23準用第436條第2項、第392條第2項規定，宣
    告被告如為原告預供擔保，則得免為假執行。
六、本件結論已臻明確，兩造其餘攻擊防禦方法及所提證據，經
    審酌均不至影響判決結果，故不逐一論述。
七、訴訟費用負擔之依據：民事訴訟法第78條，並依同法第436條之19第1項確定費用額為1,000元。　　　　　　　　　　
中　　華　　民　　國　　111 　年　　8 　　月　　30　　日
                  桃園簡易庭  法  官  陳逸倫
以上為正本係照原本作成。
如不服本判決，應於送達後20日內，向本院提出上訴狀並表明上
訴理由，如於本判決宣示後送達前提起上訴者，應於判決送達後
20日內補提上訴理由書（須附繕本）。
如委任律師提起上訴者，應一併繳納上訴審裁判費。   
中　　華　　民　　國　　111 　年　　8 　　月　　30　　日
                              書記官  潘昱臻
附錄：
一、民事訴訟法第436條之24第2項：
　  對於小額程序之第一審裁判上訴或抗告，非以其違背法令為
    理由，不得為之。
二、民事訴訟法第436條之25：
　  上訴狀內應記載上訴理由，表明下列各款事項：
　  ㈠原判決所違背之法令及其具體內容。
　  ㈡依訴訟資料可認為原判決有違背法令之具體事實。
三、民事訴訟法第471條第1項：（依同法第436條之32第2項規定
    於小額事件之上訴程序準用之）
    上訴狀內未表明上訴理由者，上訴人應於提起上訴後20日內
    ，提出理由書於原第二審法院；未提出者，毌庸命其補正，
    由原第二審法院以裁定駁回之。